臺灣新竹地方法院刑事附帶民事簡易判決
　　原　　　告　乙○○
　　被　　　告　甲○○
　　訴訟代理人　卓陳秀珍
右當事人間請求損害賠償事件，本院判決如左：
    主      文
被告應給付原告新台幣捌萬零伍佰玖拾貳元，及自民國九十年十一月十日起至清償日
止，按年息百分之五計算之利息。
原告其餘之訴駁回。
本判決原告勝訴部分，於原告以新臺幣貳仟陸佰玖拾元供擔保後，得假執行。
原告其餘假執行之聲請駁回。
    事實及理由
一、原告之聲明：
    （一）被告應給付原告新台幣（下同）三十萬三千九百一十一元，及自起訴狀繕
          本送達之翌日起至清償日止，按年息百分之五計算之利息。
    （二）願供擔保，請准宣告假執行。
二、事實摘要：
    原告主張：被告於民國（下同）九十年一月二十一日晚間，駕駛車號ＪＴ一五八
    七號自用小客車，沿新竹縣湖口鄉○○路往員山子方向行駛，於同日二十二時四
    十分許，行經該路段五一九巷巷口附近時，本應注意車輛行經閃黃燈之交岔路口
    ，應減速慢，作隨時停車之準備；且應注意車前狀況，並隨時採取必要之安全措
    施，而依當時情形，並無不能注意之情事，其竟疏於注意，仍以五十至六十公里
    之時速駛過前述路口，致撞及酒後欲穿越前開道路之原告，使原告受有右側脛骨
    開放性骨折之傷害，總計花費醫療費用八萬七千八百二十二元，又原告因此事件
    ，致一年無法工作，按每月收入二萬五千元計算，共計損失三十萬元，另支出看
    護費十二萬元，此外原告因腳傷癒合不良，並請求精神慰藉金十萬元，合計六十
    萬七千八百二十二元，然因車禍之發生，雙方均有過失，原告應負擔一半之責任
    ，為此，依民法第一百八十四條第一項前段、第一百九十三條、第一百九十五條
    第一項前段等規定，請求被告賠償三十萬三千九百一十一元，及自起訴狀繕本送
    達之翌日起至清償日止，按年息百分之五計算之利息。
    被告則以：其確有駕車行經上開地點，是原告酒後突然衝出橫越馬路，因煞車不
    及而肇致事故等語，作為抗辯，求為判決駁回原告之訴。
三、法院之判斷：
    （一）原告主張其於前揭時地，穿越馬路時，遭被告駕車撞及，致受有右側脛骨
          開放性骨折傷害之事實，業據其提出診斷證明書一紙為證，復為被告所不
          爭執，此部分事實，應堪信其為真。又肇事地點，係屬劃有分向限制線之
          雙向二車道，巷口未設有行人穿越道，但設有閃黃燈號誌，有道路交通事
          故調查報告表、照片在卷可參；該處路段行車速限為時速四十公里，亦經
          證人即警員黃文雄證述在卷（按道路交通事故調查報告表上記載有誤），
          兩造對此亦不爭執，亦堪信為真。按車輛行經閃黃燈之交岔路口，應減速
          慢行，作隨時停車之準備；又汽車行駛時，駕駛人應注意車前狀況，並隨
          時採取必要之安全措施；行人在未設有行人穿越道亦非禁止穿越之路段穿
          越道路時，應注意左右無來車，始可小心迅速穿越，道路交通安全規則第
          九十三條第一項第四款、第九十四條第三項、第一百三十四條分別定有明
          文。查本件原告係行人，飲酒後，於夜間欲穿越前述道路時，應注意左右
          無來車後，始得穿越，其竟疏未注意左右來車，即行穿越，應為肇事之主
          因；然被告駕車行經前述地點，仍以時速五十至六十公里速度前進，此為
          被告所自承，其顯未減速慢行，又未注意車前狀況，因而肇事，應認係肇
          事之次因，本件經送請台灣省竹苗區行車事故鑑定委員會鑑定結果，亦同
          此認定，有該會函附之鑑定意見書在卷可參。
　　（二）次按附帶民事訴訟之判決，應以刑事訴訟判決所認定之事實為據，刑事訴
          訟法第五百條前段定有明文。本件被告過失傷害原告之犯行，已經本院同
          時以九十年度竹北交簡字第二四一號逕以簡易判決，判處被告拘役肆拾日
          ，如易科罰金以參佰元折算壹日在案。是原告主張被告有過失不法侵害之
          行為，應堪採信。
    （三）按因故意或過失不法侵害他人之權利者，負損害賠償責任，民法第一百八
          十四條第一項前段定有明文；又依同法第一百九十三條第一項之規定，不
          法侵害他人之身體或健康者，對於被害人因此喪失或減少勞動能力，或增
          加生活上之需要時，應負損害賠償責任；另不法侵害他人之身體者，被害
          人雖非財產上之損害，亦得請求賠償相當之金額，同法第一百九十五條第
          一項亦定有明文，本件原告因被告過失不法之侵害行為，而受有右側脛骨
          開放性骨折之傷害，此有長庚紀念醫院診斷證明書在卷可佐，則依上開規
          定，被告自應負損害賠償責任，惟應審究者，乃原告請求之賠償金額，是
          否應予准許，茲述之如下：
          (1)原告主張其受傷後，共支出醫療費用八萬七千八百二十二元，固據其提
            出長庚紀念醫院醫療費用收據二十紙、飛龍救護中心緊急傷病車輛派遣
            單收據一紙為證，然經本院核算後，合計僅八萬七千五百七十二元，經
            核其受傷之時間與傷勢，足認其中八萬六千二百二十二元部分之十六紙
            醫療費收據、飛龍救護中心緊急傷病車輛派遣單收據，確為其醫療之必
            需費用，惟其中編號Ｌ０六六九九九、Ｌ0000000、Ｌ0000
            000、Ｌ00000000、Ｌ五０一００五等五張醫療費用收據（
            合計一千三百五十元），均僅記載其他費，無法證明係醫療之必需費用
            ，爰不予認列。上開原告醫療所必需支出費用中除一萬八千六百三十九
            元部分係原告支付外，其餘為健保給付，依全民健康保險法第八十二條
            規「保險對象因汽車交通事故，經本保險提供醫療給付者，本保險之保
            險人，得向強制汽車責任保險之保險人代位請求該項給付。」此項規定
            為法定代位權之規定，中央健康保險局如已經給付醫療費用當然得代位
            原告向被告強制汽車責任保險之保險人代位請求該項給付，原告自不得
            再向被告請求，準此，原告此部分所得之請求，應以一萬八千六百三十
            九元為限。
          (2)原告主張其受傷後，前後一年無法工作，按每月收入二萬五千元計算，
            共計損失三十萬元，業據其提出八十八年度各類所得扣繳暨免扣繳憑單
            影本為證，而原告係以打零工為業，另其係於九十年一月二十二日入院
            ，同日手術鋼釘固定，同年月二日出院，同年五月九日入院，五月十日
            手術鋼釘固定，五月二十九日出院，同年十二月十九日門診治療，骨折
            仍未完全癒合，仍不宜負重工作，有長庚紀念醫院診斷證明書一紙卷可
            參，應認為原告實際因受傷無法工作之期間以六個月計算為適當，準此
            ，原告無法工作之損失，以每月二萬五千元計算，是原告此部分之所得
            請求之金額，應以十五萬元為度。
          (3)原告主張其受傷後，共支出看護費用十二萬元，然此部分未據原告舉證
            以實其說，此部分自難准許。
    （四）以上部分，被告本應賠償原告之金額，應為十六萬八千六百三十九元（即
          一萬八千六百三十九元加十五萬元），惟按損害之發生或擴大，被害人與
          有過失者，法院得減輕賠償金額，或免除之，此觀民法第二百十七條第一
          項自明。查本件車禍肇事因素已如前述，本院認原告應負擔七成之肇事責
          任，依民法第二百十七條第一項規定，應認原告就損害之發生，與有過失
          ，並依其與被告同有過失之情形及過失比例，減輕被告賠償額百分之七十
          ，即被告上開賠償金額應減輕為五萬五百九十二元（小數點以下四捨五入
          ）。
    （五）另非財產上損害之賠償，兼有私法上制裁、填補精神上損害及慰撫痛苦等
          機能，是其數額如何始為相當，自得由法院斟酌雙方身分資力與加害程度
          ，及其他各種情形核定相當之數額決定之，最高法院十九年上字第一六一
          三號、五十一年臺上字第二二三號等判例意旨可資參照；爰審酌原告打零
          工為業，月收入二萬五千元，被告業農，於行經肇事路段，疏未注意減速
          慢行及車前狀況；原告亦疏未注意左右來車，即貿然穿越道路，及原告受
          有右側脛骨開放性骨折之傷害等一切情狀，認原告關於非財產上損害之請
          求，應以三萬元為適當。
    （六）綜上，原告本於侵權行為之法律關係，請求被告償付損害，於八萬零五百
          九十二元（即五萬零五百九十二元加三萬元）之範圍內，為有理由，又原
          告以起訴狀繕本送達（於九十年十月九日送達，有送達證書附卷足稽）翌
          日起至清償日止，按法定利率核算利息，亦屬正當，且合於民法第二百三
          十三條第一項前段規定，應併予准許。原告逾上開數額之請求，為無理由
          ，應予駁回。
    （七）原告陳明願供擔保請准宣告假執行，於其勝訴部分，核無不合，爰酌定相
          當擔保金額准許之，至於敗訴部分，其假執行之聲請亦失所附麗，不應准
          許，併予駁回。
據上論結，本件原告之訴為一部有理由、一部無理由，應依刑事訴訟法第四百九十一
條第十款，民事訴訟法第三百九十條第二項，判決如主文。
中　　　華　　　民　　　國　　九十一　　年　　　一　　　月　　 三十 　　日
                                  臺灣新竹地方法院竹北簡易庭
                                      法  官 張百見
如不服本判決，應於送達後十日內，向本院提出上訴狀並表明上訴理由，如於本判決
宣示後送達前提起上訴者，應於判決送達後十日內補提上訴理由書（須附繕本）。
右正本係照原本作成。
                                      書記官 呂聖儀
中　　　華　　　民　　　國　　九十一　　年　　　一　　　月　　 三十 　　日
